臺灣高等法院高雄分院刑事裁定
111年度抗字第273號
抗  告  人  
即  被  告  楊瑋銘





上列抗告人即被告因詐欺案件，不服臺灣高雄地方法院中華民國
111年8月11日裁定(111年度審易緝字第22號)，提起抗告，本院
裁定如下：
    主  文
抗告駁回。
    理  由
一、抗告意旨略以：原裁定就上訴期間計算有誤，本件上訴應未
    逾期，爰提起抗告，請求撤銷原裁定云云。
二、按上訴期間為20日，自送達判決後起算，刑事訴訟法第349
    條前段定有明文。又提起上訴，應以上訴書狀提出於原審法
    院為之；原審法院認為上訴不合法律上之程式或法律上不應
    准許或其上訴權已經喪失者，應以裁定駁回之，刑事訴訟法
    第350條第1項、第362條前段業已明定。另在監所之被告，
    固可不經監所長官而提出上訴書狀，且該監所不在法院所在
    地者，得扣除在途期間。但如向監所長官提出上訴書狀，依
    刑事訴訟法第351條第1項規定，必在上訴期間內提出者，始
    視為上訴期間內之上訴，若已在上訴期間內提出，縱監所人
    員遲誤轉送法院收文，甚至遠超過規定在途期間，其上訴仍
    不得視為逾期，蓋監所與法院間無在途期間之可言。反之，
    如逾期始向監所長官提出上訴書狀，自不得視為上訴期間內
    之上訴，雖監所長官即日將上訴書狀轉送法院收文，因無扣
    除在途期間之可言，其上訴自屬已經逾期。
三、經查，抗告人即被告楊瑋銘（下稱抗告人）因詐欺案件，經
    臺灣高雄地方檢察署檢察官起訴後，由臺灣高雄地方法院於
    民國111年6月1日以111年度審易緝字第22號判決後，囑託法
    務部○○○○○○○送達上開刑事判決，並於同年6月10日經抗告人
    本人簽收，有上開刑事判決及上開法院送達證書在卷可稽（
    見原審卷第124-1頁至127頁），上開刑事判決自111年6月10
    日起，已生合法送達之效力。茲抗告人不服上開刑事判決並
    向監所長官提出上訴狀，揆諸前開說明，因無扣除在途期間
    可言，至遲應於上訴期間屆滿日即111年6月30日前為之，始
    屬適法。惟抗告人遲至111年7月6日始向監所長官提出上訴
    狀，有抗告人之刑事上訴狀上法務部○○○○○○○收受收容人訴
    狀章戳記在卷足憑（見原審卷第149頁）；又抗告人之上訴
    狀係經法務部○○○○○○○人員檢查後蓋用收受當日日期章後交
    由該監收發室寄送法院，並非抗告人自行向法院提出上訴狀
    等情，有法務部○○○○○○○111年9月29日屏監戒字第111000370
    10號函在卷可參（見本院卷第38至39頁），是本件抗告人遲
    至111年7月6日始向監所長官提出上訴狀，顯已逾越上訴期
    間（20日）。
四、從而，原裁定以抗告人所提本件上訴逾越上訴期間，其上訴
    違背法律上之程式，且無從補正，依刑事訴訟法第362條前
    段規定，裁定駁回其上訴，於法並無不合。抗告意旨徒執前
    詞提起本件抗告，為無理由，應予駁回。
據上論結，應依刑事訴訟法第412條，裁定如主文。
中　　華　　民　　國　　111 　年　　10　　月　　20　　日
                  刑事第七庭    審判長法  官  李璧君
                                      法  官  李東柏
                                      法  官  鍾佩真
以上正本證明與原本無異。
如不服本裁定應於送達後5日內向本院提出再抗告狀。
中　　華　　民　　國　　111 　年　　10　　月　　20　　日
　　　　　　　　　　　　　　　　　　　書記官  蕭家玲